# 请教陈版，企业合并相关问题

提问人：Kevin8799 时间：2022-04-17 22:21:11
甲乙公司约定，甲先将子公司B、C装入子公司A，然后甲将持有A公司控股权转让给乙。甲乙双方已公告该打包收购方案。由于C公司股权问题，未能如期装入A公司，A公司以及其持有的B公司按期完成转让，装入乙公司。后期由于C公司股权问题解决，C公司重新装入A公司（此时A公司已受乙公司控制）。
B公司装入A公司属于同一控制下企业合并，A公司装入乙公司属于非同一控制下企业合并。
请教陈版，C公司装入A公司时属于哪张合并方式？C公司装入A公司时，A公司已被乙公司控制。

回答人：chenyiwei
由于“甲先将子公司B、C装入子公司A，然后甲将持有A公司控股权转让给乙”整个交易都是由甲乙双方商定的，并不是甲先单方面整合ABC，再将A的股权转让给乙。因此，在这种情况下，B、C装入A，对A而言都应作为非同一控制下合并处理，并且合并日与乙取得A的控制权之日为同一天，以方便后续乙的合并报表处理。